臺灣高等法院刑事裁定
110年度聲字第34號
聲明異議人
即  受刑人  姜禮晏



上列聲明異議人即受刑人因違反毒品危害防制條例案件，對於臺
灣桃園地方檢察署檢察官之執行指揮命令（109年度執助字第253
1號），聲明異議，本院裁定如下：
    主  文
聲明異議駁回。
    理  由
一、聲明異議意旨略以：聲明異議人即受刑人姜禮晏因違反毒品
    危害防制條例等案件，業經法院判刑確定，並由臺灣桃園地
    方檢察署檢察官核發109年度執助字第2531號執行指揮書，
    據以執行。然依毒品危害防制條例第20條第3項、第23條第2
    項業於民國109年7月15日修正施行，依修正後之規定，觀察
    、勒戒或強制戒治執行完畢釋放後，3年後再犯施用毒品罪
    者，仍應裁定觀察、勒戒或強制戒治，3年內再犯者始應依
    法追訴處罰；且依修正後同條例第35條之1第2款規定，法院
    應依新法規定處理。受刑人前因施用毒品案件，經依裁定入
    戒治處所施以強制戒治，於99年間停止戒治出所，距其本案
    施用毒品時間之107年11月7、108年1月8日施用毒品時間，
    已逾3年，應再令觀察勒戒，原審判決認事用法有誤，檢察
    官執行指揮不當，依刑事訴訟法第484條聲明異議云云。
二、按受刑人或其法定代理人或配偶以檢察官執行之指揮為不當
    者，得向諭知該裁判之法院聲明異議，固為刑事訴訟法第48
    4條所明定，然該條所稱「諭知該裁判之法院」，係指對被
    告之有罪裁判，於主文內實際宣示其主刑、從刑之裁判而言
    ，若裁判主文並未諭知主刑、從刑，係因被告不服該裁判，
    向上級法院提起上訴或抗告，經上級法院維持原裁判，而諭
    知上訴或抗告駁回者，因其對原裁判之主刑、從刑未予更易
    ，本身復未宣示如何之主刑、從刑，自非該條所指「諭知該
    裁判之法院」(最高法院108年度台聲字第199號裁定、106年
    台抗字第405號裁定意旨參照)。
三、經查：受刑人姜禮晏因施用第一級毒品案件，經臺灣新北地
    方法院以108年審訴字第873號判處有期徒刑9月、7月，被告
    不服提起上訴，經本院於108年11月19日以108年度上訴字第
    3003號上訴駁回，嗣經最高法院於109年1月15日以109年度
    台上字第363號判決上訴駁回確定，並由臺灣桃園地方檢察
    署檢察官核發109年度執助字第2531號執行指揮書執行上開
    刑期等情，有本院108年度上訴字第3003號判決書、本院被
    告前案紀錄表在卷足憑。而受刑人所犯上開案件，經臺灣新
    北地方法院判決諭知罪刑後，受刑人不服提起上訴，經本院
    判決維持第一審判決，諭知「上訴駁回」，是本院對上開判
    決，並未更易臺灣新北地方法院上開判決所諭知之主刑，復
    未宣示如何之主刑，揆諸前開說明，本院即非刑事訴訟法第
    484條所指「諭知該裁判之法院」。綜上，本件受刑人對系
    爭執行指揮書聲明異議，自應向臺灣新北地方法院提出，方
    屬適法，其向無管轄權之本院聲明異議，於法不合，應予駁
    回。
據上論斷，應依刑事訴訟法第486條，裁定如主文。
中　　華　　民　　國　　110 　年　　2 　　月　　24　　日
                  刑事第七庭    審判長法　官  孫惠琳
                                      法　官  連雅婷
                                      法　官  張育彰
以上正本證明與原本無異。
如不服本裁定，應於收受送達後五日內向本院提出抗告狀。
                                      書記官  周士涵
中　　華　　民　　國　　110 　年　　2 　　月　　25　　日